【裁判字號】    96,交聲,144
【裁判日期】    970502
【裁判案由】    違反道路交通管理處罰條例聲明異議
【裁判全文】
臺灣雲林地方法院交通事件裁定         96年度交聲字第144號
移送機關即
原處分機關  交通部公路總局嘉義區監理所雲林監理站
異  議  人
即受處分人  甲○○
上列受處分人因違反道路交通管理處罰條例案件，對於交通部公
路總局嘉義區監理所雲林監理站民國96年8 月16日所為之處分（
原處分案號：雲監裁字第裁72-E00000000號），聲明異議，本院
裁定如下：
    主  文
異議駁回。
    理  由
一、原處分意旨略以：異議人即受處分人甲○○之車牌號碼5466
    －KP號自用小客車，於民國96年5 月13日下午6 時30分許，
    在新竹縣竹北市○○○路合作金庫前因「不緊靠道路右側臨
    時停車」之違規，為新竹縣警察局竹北分局竹北派出所（下
    稱原舉發單位）以竹縣警交字第E00000000 號舉發違反道路
    交通管理事件通知單 (下稱系爭通知單)， 當場舉發（異議
    人拒簽拒收）。異議人於96年5 月25日向移送機關即原處分
    機關交通部公路總局嘉義區監理所雲林監理站（下稱原處分
    機關）提出陳述，經原處分機關發函原舉發單位查證，原舉
    發單位於96年96年6 月25日以北警交字第0965004129號函覆
    當日原舉發單位員警見異議人在慢車道即外側車道上臨時停
    車，經警方先以勸導駛離現場達10分鐘之久無效，顯有妨礙
    他車之通行，造成該路段塞車，並當場製單舉發及拍照存證
    ，舉發員警誤引條文，惟不影響違規事實之存在，違規事實
    明確等情。原處分機關遂將前情函知異議人，並以異議人違
    反道路交通管理處罰條例第55條第4 款規定，依道路交通管
    理事件統一裁罰基準及處理細則第43、44、67條規定，於
    96年8 月16日，以雲監裁字第裁72-E00000000號違反道路交
    通管理事件裁決書（下稱系爭裁決書）裁處異議人罰鍰新臺
    幣（下同）300 元罰鍰，系爭裁決書於96年8 月17日送達異
    議人等語。
二、聲明異議意旨略以：異議人因搭載妻子與小孩到新竹縣竹北
    市○○○路上購買水果，因水果平價中心側無法停車，才繞
    到對面臨時停車等候，剛停不久，即遭警拍照並要求異議人
    開走，異議人只好往前開動，剛好看到妻子已經買完水果準
    備過馬路，因將車前行約15公尺，靠路邊臨時停車，待妻子
    上車後就駛離，就在準備將車駛離時，因前方有車子在巷口
    迴轉，而停車等候，竟再遭警攔堵拍照，並開單要求簽收，
    然開單時員警就違規是用之法條一再更改，從停車到臨時停
    車一再變動，塗改罰單，原處分機關亦由裁罰「不依順行方
    向臨時停車」改為「不緊靠道路右側臨時停車」，實難心服
    ，爰提起本件異議等語。
三、按汽車駕駛人，臨時停車有下列情形之一者，處新臺幣300
    元以上600元以下罰鍰：四不依順行之方向，或不緊靠道路
    右側，或單行道不緊靠路邊，或併排臨時停車。道路交通管
    理處罰條例第55條第4 款定有明文。
四、經查：
    (一)異議人駕駛車牌號碼5466－KP號自用小客車，於96年5 月
      13日下午6 時30分許，先在新竹縣竹北市○○○路合作金
      庫前（下稱第1 次臨時停車），在外側車道臨時停車，復
      前行數公尺（即2 店面）至巷口「怡豪乾洗店」前（下稱
      第2 次臨時停車）再度臨時停車之事實，業據異議人坦認
      在卷，並經證人即開單員警陳敏宏於本院具結證述甚明，
      復有現場照片（異議人及證人各提出4 張照片）在卷可稽
      ，應可認定。
    (二)異議人雖辯稱第2 次臨時停車，其妻買完水果上車後，正
      欲駛離，已開到道路中間，因巷口有車迴轉才停等，竟遭
      開單云云，惟經本院勘驗證人提供之舉發過程光碟，可見
      異議人第2 次臨時停車時，並未緊靠路邊臨時停車，而將
      車輛臨時停車於外側車道中間略偏右側（相較於其後其他
      停放在道路邊線外之車輛自明），且在警方攔停要求異議
      人出示證件而發生爭執中，異議人之妻始自車輛左後車門
      上車，並無「異議人之妻上車後，開到路中間，被前車擋
      住才遭警攔停」之情至顯。
五、從而原處分機關以異議人「不緊靠道路右側臨時停車」，依
    道路交通管理處罰條例第55條第4 款之規定，以系爭裁決書
    裁處異議人罰鍰300 元，並無不當。是本件異議為無理由，
    應予駁回。
六、據上論斷，應依道路交通管理處罰條例第87條第2 項、道路
    交通案件處理辦法第19條，裁定如主文。
中    華    民    國    97    年    5     月    2     日
                     交通法庭   法  官  李貞瑩
以上正本證明與原本無異。
如不服本裁定，應於裁定送達後5 日內向本院提出抗告狀（須附
繕本）。
                                書記官  金雅芳
中    華    民    國    97    年    5     月    2    日


司法院資訊處製作；財團法人民間司法改革基金會備份。
